臺灣花蓮地方法院刑事判決
110年度原侵訴字第22號
公  訴  人  臺灣花蓮地方檢察署檢察官
被      告  陳耀忠



選任辯護人  曾泰源律師
上列被告因妨害性自主案件，經檢察官提起公訴（110年度偵字
第144號），被告於本院準備程序時就被訴事實為有罪之陳述，
經本院合議庭裁定由受命法官獨任改依簡式審判程序審理，並判
決如下：
    主  文
甲○○犯強制猥褻罪，處有期徒刑壹年。
    事  實
甲○○之女為代號BS000-A109152號女子(真實姓名、年籍資料詳卷
，下稱A女）友人，A女應邀至甲○○位於花蓮縣豐濱鄉（詳卷）住
處飲酒，酒後因飲品不足，甲○○於民國109年9月22日凌晨1時30
分許欲駕車出門買酒，A女恐甲○○酒醉發生危險遂陪同之。後於
同日凌晨2時至3時許，甲○○駕車搭載A女至花蓮縣豐濱鄉石門班
哨角邀A女下車至海灘看海，嗣甲○○竟基於強制猥褻之犯意，不
顧A女推拒仍以身體強壓在A女身上而強吻A女嘴巴、胸部，並從A
女短褲褲管下方將手伸入内褲内撫摸A女生殖器，A女掙扎起身走
回車上要求回去，甲○○明知A女前已拒絕其觸碰，於返回車上後
，仍續違反A女之意願，親吻A女嘴巴及隔著衣物親吻A女胸部，
以此強暴、違反A女意願之方式，對A女為猥褻行為得逞。嗣A女
趁隙與其表妹代號BS000-A109152A號（真實姓名、年籍資料詳卷
，下稱B女）保持通話，甲○○方載A女返回住處。
    理  由
一、上揭犯罪事實，業據被告甲○○坦承不諱，核與證人即告訴人
    A女之指訴、證人B女之證述大致相符（見警卷第12頁至第17
    頁、第23頁至第25頁，偵卷第23頁至第27頁），且有扣押筆
    錄、扣押物品目錄表、照片、通聯紀錄截圖、對話紀錄截圖
    、信箋、內政部警政署刑事警察局鑑定書、輔導紀錄附卷可
    稽（見警卷第27頁至第44頁，偵卷第31頁至第95頁，核交卷
    第39頁至第42頁，彌封卷第11頁至第43頁、第51頁至第55頁
    ），足認被告自白與事實相符，堪以採信。本案事證明確，
    被告犯行堪以認定，應依法論罪科刑。
二、核被告所為，係犯刑法第224條強制猥褻罪。被告於海灘上
    強制猥褻告訴人後，續於車上再行強制猥褻告訴人，其時間
    密接、地點相近，且係侵害同一法益，各行為之獨立性極為
    薄弱，依一般社會通念，難以強行分開，在刑法評價上，以
    視為數個舉動之接續施行，合為包括之一行為予以評價，較
    為合理，應論以接續犯之包括一罪。又查，被告自海灘返回
    汽車時，發現爆胎，尚能自行更換備胎，再駕車返回住處，
    此經告訴人證述明確（見警卷第13頁至第14頁），且被告知
    悉告訴人與證人B女通話時，尚且對告訴人稱：跟你妹妹說
    你在忙，把電話掛掉等語，此亦經證人B女證述在卷（見警
    卷第24頁），足認被告斯時意識狀態清楚，尚能處理事務及
    辨別對於自己有利、不利之情事，難認有何刑法第19條所指
    之情事。
三、爰審酌被告明知告訴人為其女之友人，當悉2人間有輩份差
    距，不僅毫無長輩應有之自持、自重，竟對告訴人逞以獸慾
    ，且時值深夜、地處偏遠，對告訴人造成相當之心理恐懼，
    而告訴人斯時已推拒，被告仍強押、強吻，手段非輕，待停
    歇後復又續行為之，對告訴人侵害之時間較長，惡性非輕；
    再者，被告於警詢時否認犯行，後雖部分坦承，卻仍避重就
    輕，推諉酒醉不知，犯後態度難謂良好，依上述情況，均非
    輕微，自難處以強制猥褻罪之最低刑度，是考量上情，兼衡
    被告賠償告訴人之意願、高中畢業之智識程度、經營餐廳、
    家庭經濟狀況小康、仍須扶養3名子女及配偶等一切情狀（
    見本院卷第80頁），量處如主文所示之刑。
四、至辯護人為被告辯護稱：被告經營餐廳，為餐廳負責人兼廚
    師，倘因本案入監服刑，將嚴重影響餐廳員工之生計及受被
    告扶養之子女等語。惟查，被告於行為時只顧逞自己私慾，
    絲毫未考慮其配偶、子女之感受，亦未考量自己肩負之責任
    ，入監服刑乃被告應為其行為所付出之代價，因此受影響之
    人所生之不便亦應由被告概括承擔；且入監服刑固然將對被
    告之家人、員工有所影響，然刑之執行尚能報請假釋且終會
    結束，告訴人因本案所受之傷害卻不知何時才能平息與復原
    ，是本案被告既未取得告訴人之原諒，又無執行本案宣告刑
    將生如何重大損害之明確事證，故認本案並無宣告刑以暫不
    執行為適當之情事，爰不予宣告緩刑，附此敘明。
據上論斷，應依刑事訴訟法第273條之1第1項、第299條第1項前
段、第310條之2、第454條第1項，決如主文。
本案經檢察官乙○○提起公訴，檢察官簡淑如到庭執行職務。
中　　華　　民　　國　　111 　年　　2 　　月　　10　　日
　　　　　　　　　刑事第二庭    法　官　黃夢萱
以上正本證明與原本無異。
如不服本判決應於收受送達後20日內向本院提出上訴書狀，並應
敘述具體理由。其未敘述上訴理由者，應於上訴期間屆滿後20日
內向本院補提理由書(均須按他造當事人之人數附繕本)「切勿逕
送上級法院」。告訴人或被害人如對於本判決不服者，應具備理
由請求檢察官上訴，其上訴期間之計算係以檢察官收受判決正本
之日期為準。
辯護人依據刑事訴訟法第346條、公設辯護人條例第17條及律師
法第32 條第2項、第36條等規定之意旨，尚負有提供法律知識、
協助被告之義務（含得為被告之利益提起上訴，但不得與被告明
示之意思相反）。
因疫情而遲誤不變期間，得向法院聲請回復原狀。
中　　華　　民　　國　　111 　年　　2 　　月　　11　　日

                                書記官  張亦翔
附錄本案論罪科刑法條全文：
刑法第224條
對於男女以強暴、脅迫、恐嚇、催眠術或其他違反其意願之方法
，而為猥褻之行為者，處六月以上五年以下有期徒刑。